【裁判字號】    92,訴,833
【裁判日期】    920630
【裁判案由】    毒品危害防制條例
【裁判全文】
臺灣高雄地方法院刑事判決                          九十二年度訴字第八三三號
    公  訴  人  臺灣高雄地方法院檢察署檢察官
    被      告  乙○○
右列被告因違反毒品危害防制條例案件，經檢察官提起公訴（九十二年度毒偵字第一
二四號、第六四一號），暨檢察官移請併辦（九十二年度毒偵字第二一七一號、九十
二年度毒偵字第二九五一號），本院判決如左：
    主  文
乙○○連續施用第一級毒品，累犯，處有期徒刑壹年陸月，扣案摻有海洛因之香菸壹
支，沒收併銷燬。
    事  實
一、乙○○曾因肅清煙毒條例案件經本院於民國八十五年八月三十一日以八十五年度
    訴字第二二三九號判決定應執行有期徒刑三年三月確定後，送監執行，於八十七
    年十二月三十日假釋出監，於八十九年七月四日假釋期滿執行完畢。又曾因施用
    毒品案件，經本院以九十年度毒聲字第二二七五號裁定送觀察勒戒，認有繼續施
    用傾向，復經本院以九十年度毒聲字第二六八一號裁定送強制戒治，經檢察官聲
    請，另經本院以九十年度毒聲字第五五Ｏ五號裁定停止戒治付保護管束期滿後，
    經台灣高雄地方法院檢察署檢察官於九十一年五月十五日以九十一年度戒毒偵字
    第四四二號處分不起訴確定在案。詎仍未知戒慎，明知海洛因業經公告為毒品危
    害防制條例第二條第二項之第一級毒品，不得非法施用，竟於前開不起訴處分確
    定後五年內，仍基於施用第一級毒品海洛因之概括犯意，自九十一年十一月十八
    日中午十二時許起，至九十二年四月十四日晚上八、九時許止，以平均二天施用
    一次之頻率，在其高雄市三民區○○○街一一六號四樓住處、綽號「慶仔」名籍
    不詳成年男子之車上等處，連續以捲煙之方式施用第一級毒品海洛因，先後於九
    十一年十一月二十日晚間十一時五十分許在高雄市三民區○○○街九九號前經警
    盤查，乙○○於警方未發覺犯罪時，即主動交出摻有海洛因成分之香菸一支予警
    方扣案，向警方自首犯罪；於九十一年十二月十五日下午五時三十五分許、九十
    二年二月二十一日十六時三十三分許經警通知到案採尿送驗後而查獲；及在九十
    二年四月十五日八時許，在高雄市三民區○○○街一一六號前，因通緝遭逮捕，
  採尿送驗後而查獲。
二、案經高雄市政府警察局前鎮分局、三民第一分局移請台灣高雄地方法院檢察署檢
    察官偵查起訴。
    理  由
一、訊據被告乙○○坦承：其自九十一年十一月十八日中十二時許起，至九十二年四
    月十四日晚上八、九時許止，以平均二天施用一次之頻率，在其高雄市三民區○
    ○○街一一六號四樓住處、綽號「慶仔」名籍不詳成年男子之車上等處，連續以
    捲煙之方式施用第一級毒品海洛因；九十一年十一月二十日經警查扣之香菸一支
    ，是其在當天將海洛因摻入香菸內施用後所留下來等語不諱（見九十二年五月十
    九日、九十二年六月五日訊問筆錄），且被告四次經查獲採集尿液送驗之結果，
    均呈現有嗎啡陽性反應，亦有台灣檢驗科技股份有限公司濫用藥物尿液檢驗報告
    、高雄市立凱旋醫院煙毒尿液檢驗成績書、列管毒品人口尿液檢體採集送驗紀錄
    表、尿液真實姓名對照表各二紙附卷可憑；此外，扣案之香菸一支經送驗後，確
    實含有一級毒品海洛因之成分，有卷附之高雄醫學大學附設中和紀念醫院檢驗報
    告書可按（見九十二年度毒偵字第六四一號卷第一四頁）；另按「施用海洛因後
    ，其於尿液中排出之最長時限，受施用劑量、施用方式、個人體質及其代謝情況
    等因素影響，因個案而易，施用海洛因一般可檢出之最長時間為海洛因服用後二
    至四天」等情，亦有行政院衛生署管制藥品管理局九十一年八月二日「管檢字第
    一Ｏ八四四三號函」附卷可考，是被告之自白堪認與事實相符。又被告前因施用
    毒品案件，經本院以以九十年度毒聲字第二二七五號裁定送觀察勒戒，認有繼續
    施用傾向，復經本院以九十年度毒聲字第二六八一號裁定送強制戒治，經檢察官
    聲請，另經本院以九十年度毒聲字第五五Ｏ五號裁定停止戒治付保護管束期滿後
    ，經台灣高雄地方法院檢察署檢察官於九十一年五月十五日以九十一年度戒毒偵
    字第四四二號處分不起訴確定在案等情，有台灣高雄地方法院檢察署刑案資料查
    註紀錄表、台灣高等法院被告全國前案紀錄表在卷可按。從而，被告於上述不起
    訴處分確定後五年內，再犯本案毒品危害防制條例第十條第一項施用第一級毒品
    海洛因之犯行，應可認定。
二、核被告乙○○所為，係犯毒品危害防制條例第十條第一項之施用第一級毒品罪。
    其持有第一級毒品之低度行為，為施用之高度行為所吸收，均不另論罪。又被告
    多次施用第一級毒品海洛因之犯行，時間緊接，方法相同，觸犯構成要件相同之
    罪名，顯係基於概括之犯意為之，依連續犯之規定論以一罪，並依法加重其刑。
    又公訴人雖僅就被告九十一年十一月十八日中十二時許、二十日晚間十一時五十
    分許回溯二十四小時內某時、十二月十五日下午五時三十五分許回溯二十四小時
    內某時之施用海洛因之犯行起訴，而未就被告其餘施用海洛因之犯行起訴，惟被
    告其餘施用海洛因之犯行，業經台灣高雄地方法院檢察署檢察官移送併辦到院，
    本院認與起訴部分有連續犯裁判上一罪關係，為起訴效力所及，是基於審判不可
    分之原則，應併予審理。查被告曾因肅清煙毒條例案件經本院於八十五年八月三
    十一日以八十五年度訴字第二二三九號判決定應執行有期徒刑三年三月確定後，
    送監執行，於八十七年十二月三十日假釋出監，於八十九年七月四日假釋期滿執
    行完畢，有台灣高等法院被告全國前案紀錄表及台灣高雄地方法院檢察署刑案資
    料查註紀錄表各一份附卷足參，其於有期徒刑執行完畢後五年內，再犯有期徒刑
    以上之罪，為累犯，依法應加重其刑，併遞加重之。另被告於九十一年十一月二
    十日係經警盤查時，即主動交出上述之扣案香菸一支予警方，警方始查獲被告該
    次之犯行，業經該日查獲之員警即證人鍾正昌到庭證述明確（見本院九十二年五
    月十九日訊問筆錄），是被告對於未發覺之犯罪自首而接受裁判，依法應減輕其
    刑，並先加後減之。爰審酌被告前因施用毒品案件經觀察勒戒，戒治後為不起訴
    處分，仍不知悔改，復於前開不起訴處分後五年內，再犯本案，足見其意志力不
    堅，陷溺惡習已深，惟其所犯罪行乃自戕行為，尚無害及他人，犯後亦坦承犯行
    ，犯罪後態度尚稱良好及其他一切情狀，量處如主文所示之刑，以示懲儆。又扣
    案之香菸一支，因鑑驗出有毒品海洛因之陽性反應，已如前述，與毒品無從剝離
    ，而全部視為毒品，應依毒品危害防制條例第十八條第一項之規定，不論屬於犯
    人與否，應宣告沒收併銷燬之，附此敘明。
據上論斷，應依刑事訴訟法第二百九十九條第一項前段，毒品危害防制條例第十條第
一項、第十八條第一項，刑法第十一條前段、第五十六條、第四十七條、第六十二條
，判決如主文。
本案經檢察官甲○○到庭執行職務。
中      華      民      國    九十二    年      六      月     三十     日
                                    臺灣高雄地方法院刑事第四庭
                                      審判長法  官  陳  明  富
                                            法  官  陳  業  鑫
                                            法  官  吳  志  豪
右正本證明與原本無異。
如不服本判決，應於判決送達後十日內，向本院提出上訴狀。
                                            書記官  邱  秋  珍
中      華      民      國    九十二    年      六      月     三十     日
附錄本案論罪科刑法條全文：
毒品危害防制條例第十條第一項
施用第一級毒品者，處六月以上五年以下有期徒刑。


司法院資訊處製作；財團法人民間司法改革基金會備份。
